【裁判字號】    89,交訴,83
【裁判日期】    891019
【裁判案由】    過失致死
【裁判全文】
臺灣宜蘭地方法院刑事判決                          八十九年度交訴字第八三號
    公  訴  人  臺灣宜蘭地方法院檢察署檢察官
    被      告  甲○○
右列被告因過失致死案件，經檢察官提起公訴（八十九年度偵字第二四一五號），本
院判決如左：
    主  文
甲○○因過失致人於死，處有期徒刑捌月。緩刑年。
    事  實
一、甲○○於民國八十九年六月二十三日上午，駕駛車牌號碼Ｔ九－七０二八號自用
    小客車，沿宜蘭縣宜蘭市○○路（臺九線省道）由宜蘭往羅東方向行駛，於當日
    八時二十分許，途經該路三四０號上德加油站前之閃黃號誌交岔路口時，本應注
    意汽車行車速度，依標誌之規定，無標誌者，在郊外道路時時速不得超過六十公
    里，且行經表示「警告」之閃光黃燈號誌之交岔路口時，車輛應減速接近，注意
    安全，小心通過。又依當時天候晴、日間有自然光線、路面乾燥無缺陷、道路無
    障礙物、視距良好等一切情狀，依其智識、能力並無不能注意之情形，竟疏未注
    意，仍以近時速八十公里之速度超速前行，適有自對向車道欲轉入宜蘭縣政府，
    由潘芳子騎乘，搭載其女簡貝聿之車牌號碼ＰＰＬ─一九八號重型機車亦行經該
    交岔路口，甲○○因車速過快，閃避不及而與潘芳子騎乘之前開機車發生對撞，
    導致潘芳子彈至甲○○所駕駛之前開自用小客車擋風玻璃後，再摔落地面上，而
    受有頭部挫傷合併腦出血等傷害（簡貝聿傷害部分未據告訴），經甲○○報警將
    之送醫急救，延至同年月二十五日四時許仍不治死亡。甲○○於肇事後，即立即
    報警，並在有偵查犯罪職權之機關尚不知何人為肇事者前，即主動向到場處理事
    故之宜蘭縣警察局宜蘭分局進士派出所員警坦承肇事，自首並接受追訴、裁判。
二、案經甲○○向警自首暨潘芳子之夫乙○○訴由臺灣宜蘭地方法院檢察署檢察官偵
    查起訴。
    理  由
一、右開事實，業據被告甲○○於警訊及偵審中坦承不諱，並有道路交通事故調查報
    告表、車禍現場照片十四幀在卷可稽。被害人潘芳子確係因本件車禍受傷死亡，
    亦經臺灣宜蘭地方法院檢察署檢察官督同法醫相驗屬實，製有勘驗筆錄、相驗屍
    體證明書、驗斷書及相驗照片八幀等附卷足憑。按行車速度，依標誌之規定，無
    標誌者，在郊外道路時速不得超過六○公里；又閃光黃燈表示「警告」，車輛應
    減速接近，注意安全，小心通過。道路交通安全規則第九十三條、道路交通標誌
    標線號誌設置規則第二百十一條第一項第一款分別定有明文。再依卷附道路交通
    事故調查表所載，本件車禍發生時之情狀為天候晴、日間有自然光線、路面乾燥
    無缺陷、道路無障礙物、視距良好等情，依被告之智識、能力應無不能注意之情
    事，竟疏於注意以致肇事，其行經閃光黃燈號誌岔路口，未減速小心通過，反嚴
    重超速前行，致煞停不及撞及被害人，顯為本件車禍之肇事原因。至被害人潘芳
    子騎乘機車行經閃黃號誌岔路口左轉彎，未讓迎面直行車輛先行，固亦有過失且
    同為本件肇事原因，然此並不得解免被告之過失責任，經送請臺灣省基宜區車輛
    行車事故鑑定委員會鑑定結果，亦同此認定，有該委員會基宜鑑字第八九０四一
    三號鑑定意見書一紙在卷可資參酌，又被害人潘芳子之死亡確係因本件交通事故
    所致，已如前述，則被告之過失行為與被害人之死亡結果間自具有相當因果關係
    ，本件事證已臻明確，被告犯行堪以認定。
二、核被告所為係犯刑法第二百七十六條第一項之過失致人於死罪。查被告於肇事後
    即親自報警，復於警員前往現前場處理尚未知何人肇事時，即當場承認為肇事人
    自首並接受追訴、裁判，此據被告供述在卷，復有宜蘭縣警察局宜蘭分局進士派
    出所相驗案件初步調查表一紙附卷可佐，堪認本件事故確為被告自首，應依刑法
    第六十二條前段減輕其刑。審酌被告駕車未善盡注意義務且高速行駛，嚴重危害
    用路人之安全，致生被害人死亡之結果，本應重罰，惟念其過失程度、肇事後態
    度良好，且無其他不良素行紀錄，事後迅即聯繫保險公司與被害人家屬達成共識
    ，由其先支付五十萬，保險公司支付一百二十萬元賠償金予被害人家屬乙○○，
    其餘一百三十萬部分，則待另名傷者簡貝聿傷勢穩定後，再合併請求，顯見被告
    確有和解賠償被害人家屬之誠意等一切情狀，爰酌情量處如主文所示之刑，以資
    警懲。查被告未曾受期徒刑以上刑之宣告，有臺灣高等法院檢察署刑案紀錄簡覆
    表在卷可考，其此次係因一時失慎，致罹刑章，信其經此偵審程序及科刑之判決
    ，應能知所警惕，而無再犯之虞，本院認其宣告之刑以暫不執行為適當，爰併予
    宣告緩刑三年，以啟自新，並觀後效。
據上論斷，應依刑事訴訟法第二百九十九條第一項前段，刑法第二百七十六條第一項
、第六十二條前段、第七十四條第一款，罰金罰鍰提高標準條例第一條前段，判決如
主文。
本案經檢察官林吉泉到庭執行職務
中    華    民    國      八十九      年      十      月      十九      日
                                臺灣宜蘭地方法院交通法庭
                                        法  官  陳  嘉  年
右正本證明與原本無異。
如不服本判決，應於判決送達後十日內，向本院提出上訴狀。（應附繕本）
                                        書記官  詹  玉  惠
中    華    民    國      八十九      年      十      月     三十       日
附錄本案論罪科刑法條
刑法第二百七十六條第一項
因過失致人於死者，處二年以下有期徒刑、拘役或二千元以下罰金。


司法院資訊處製作；財團法人民間司法改革基金會備份。
